【裁判字號】    86,再易,29
【裁判日期】    890613
【裁判案由】    聲請再審
【裁判全文】
臺灣臺北地方法院民事裁定  八十六年再易字第二九號
    聲 請 人    丙○○
                甲○○○
                乙○○
    右二人訴
    訟代理人    葉濃蔭      住.
    相 對 人    陽明海運股份有限公司  設台北市○○街五三號
    法定代理人  陳庭輝        .
右當事人間第三人異議之訴事件，聲請人對於中華民國八十六年八月十一日及九月十
七日本院八十六年簡上字第一三一號確定裁定聲請再審，本院裁定如左：
    主      文
再審之聲請駁回。
聲請程序費用由聲請人負擔。
    理      由
一、再審意旨如附件。
二、按再審之聲請應表明：(1)當事人及法定代理人，(2)聲明不服之判決及提起再審之
    訴之陳述，(3)應於如何程度廢棄原判決及就本案如何判決，(4)再審理由及遵守不
    變期間之證據。再審之聲請不合法者，法院應以裁定駁回之。民事訴訟法第五百
    零七條準用第五百零一條及第五百零二條第一項規定甚明。所謂表明再審理由，
    必須指明確定裁定有如何合於法定再審事由之具體情事，始為相當，倘僅泛言有
    何條款之再審事由，無具體情事者，仍難謂已合法表明再審事由 (最高法院六十
    四年度台聲字第七六號判例參照) 。經查本件聲請人執相對人應負擔訴訟費用新
    台幣八萬二千三百二十元之民事裁定  (本院八十四年度聲字第二六四三號)聲請
    對相對人為強制執行  (本院八十五度民執乙字第二七九三號)，相對人提起債務
    人異議之訴，以其對聲請人有訴訟費用二萬零二百零五元及五百六十八萬六千七
    百九十八元之損害賠償金債權為由，在八萬二千三百二十元範圍內主張抵銷，經
    本院八十五年度北簡字三二五八號判決相對人勝訴，聲請人雖提起上訴，為本院
    八十六年簡上字第一三一號判決  (下稱原確定判決上訴)駁回。嗣聲請人對該判
    決提起上訴，因係對於財產權上訴之第二審判決，上訴所得利益不逾銀元十五萬
    元，不得提起第三審上訴，為本院於八十六年八月十一日裁定 (下稱第一次確定
    裁定) 駁回其上訴。審聲請人又對該駁回上訴之裁定提起抗告，因係對於簡易訴
    訟程序之抗告利益不逾十五萬元之第二審裁定提起抗告，本院於八十六年九月十
    七日，以其依民事訴訟法第四百三十六條之二第一項之反面解釋不得抗告，而以
    裁定  (下稱第二次確定裁定)駁回其抗告等情，有上開判決書及裁定書附卷可證
    。第一次及第二次確定裁定，經核均無不當。本件聲請人對此二次確定裁定之再
    審聲請，僅泛言不備理由、適用法規不當，再審聲請狀上並引民事訴訟法第四百
    九十七條，惟未具體表明有何不備理由、適用法規不當之事由，及有何民事訴訟
    法第四百九十七條所稱之「足影響於判決之重要證物漏未斟酌」之事由。揆諸首
    揭說明，再審之聲請自不合法，應予駁回。聲請人雖另指第一次確定裁定示知可
    於裁定送達十日內提出抗告。惟於不得上訴之判決誤為得上訴之記載，並不因此
    即謂該判決得為上訴  (最高法院三十二年抗字第二五五號判例參照)。同理，不
    得抗告之裁定，不因誤載得抗告而變為得抗告之裁定。聲請人又指第二次確定裁
    定與民事訴訟法第四百三十六條之一「得上訴或抗告管轄地方法院，其審判以合
    議行之」相矛盾。惟民事訴訟法第四百三十六條之一係就簡易程序之第一審裁判
    之上訴或抗告為規定，本件是涉及簡易程序之第二審裁判，已如前述，核與該規
    定無關，聲請人此部分之所指，顯有誤會。
三、次按聲請再審，應於三十日之不變期間內提起。前項期間自裁定確定時起算，但
    聲請再審之理由知悉在後者，自知悉時起算。民事訴訟法第五百零七條準用第五
    百條第一項、第二項規定甚明。前揭第一次確定裁定早於八十六年八月十五日送
    達於再審聲請人即確定，有送達證書附於本院八十六年簡上字第一三一號卷可稽
    ，迄其聲請本件再審之同年十月十八日，已逾三十日，聲請人既未具體指摘該裁
    定有何合於法定再審之具體情事已如前述，復未載明其遵守不變期間之證據，則
    其聲請再審，亦不合法。
四、未按經本院予以闡明，聲請人嗣於本院訊問時泛稱對被判敗訴部分「聲請再審」
    ，而始終無法具體表明。惟查前揭原確定判決，於八十六年七月十五日宣示後即
    告確定。嗣於八十六年七月二十五日送達於聲請人，亦有送達證書附本院八十六
    年簡上字第一三一號卷可證，迄聲請本件再審之同年十月十八日，已逾再審期間
    之三十日，此部分再審，亦屬不合法。退步言之，聲請人於同年八月二日對原確
    定判決提起上訴，如真意在提起再審之訴，惟觀其上訴狀，未具體表明原確定判
    決有何再審事由之情事，難謂已合法表明再審理由，此再審之訴亦不合法。併予
    敘明。
五、依民事訴訟法第五百零七條、第五百零二條第一項、第九十五條、第七十八條、
    第八十五條第一項前段，裁定如主文。
中      華      民      國    八十九    年      六      月    十三      日
                                       民事第一庭審判長 法  官  王仁貴
                                                        法  官  張靜女
                                                        法  官  吳東都
右為正本係照原本作成
如對本裁定抗告須於裁定送達後十日內向本院提出抗告狀
中      華      民      國   八十九   年      六       月      十三     日
                                                        書記官  郭錦賢


司法院資訊處製作；財團法人民間司法改革基金會備份。
